【裁判字號】    92,交聲,1424
【裁判日期】    921217
【裁判案由】    違反道路交通管理處罰條例聲明異議
【裁判全文】
臺灣臺北地方法院交通事件裁定                  九十二年度交聲字第一四二四號
    原處分機關  臺北市交通事件裁決所
    異  議  人  甲○○
    即受處分人
右列受處分人因違反道路交通管理處罰條例案件，對於臺北市交通事件裁決所中華民
國九十二年十一月十一日所為之處分（原處分案號：北市裁三字第裁二二－Ｚ000
00000號）聲明異議，本院裁定如左：
    主  文
異議駁回
    理  由
一、按汽車行駛高速公路，應依速限標誌指示，高速公路交通管制規則第五條第一項
    前段定有明文；又汽車行駛於高速公路，而不遵管制之規定者，處汽車駕駛人新
    台幣（下同）三千元以上六千元以下罰鍰，並記違規點數一點，道路交通管理處
    罰條例第三十三條第一項、第六十三條第一項第一款亦有明定。
二、本件異議人即受處分人甲○○於民國九十二年八月二十一日晚上七時零四分許，
    駕駛車牌號碼：ＤＶ－０六一五號自用小客車，行經國道五號公路北向０公里處
    時，經原舉發單位內政部警政署國道公路警察局第九警察隊員警，以科學測速器
    測得其行車時速為九十二公里，而指揮受處分人停車受檢，並以超速二十二公里
    ，違反道路交通管理處罰條例第三十三條為由，當場掣單舉發。而受處分人就前
    揭違反道路交通管理事件，於舉發通知單上所載應到案日期前向原處分機關提出
    申訴，經原處分機關函請舉發機關即內政部警政署國道公路警察局任務編組第九
    警察隊調查結果，仍認受處分人有前開違規行為，原處分機關乃依道路交通管理
    處罰條例第三十三條第一項、第六十三條第一項規定，於九十二年十一月十一日
    裁處罰鍰三千元，並記違規點數一點。
三、訊據受處分人矢口否認有何超速之違規行為，辯稱：伊駕車行經隧道路段有看車
    內儀表板，當時時速表顯示時速為七十公里以下，並未超速；何況該自動儀器之
    精確性非但啟人疑竇，且並無任何影像及照片可證明係伊的車子超速云云（見本
    院九十二年十二月九日訊問筆錄及受處分人所提出之聲明異議狀）。惟本院經傳
    訊內政部警政署國道公路警察局第九警察隊木柵分隊員警莊振銘到庭證稱：伊舉
    發受處分人超速所使用的自動測速儀器，均係在檢定合格範圍內的，且測速器鎖
    定受處分人車輛之車速時，後面約隔三、四十公尺後，才有另外一輛車經過，而
    受處分人車輛遭鎖定後，該自動測速儀器並無法再鎖定其他車輛等語；另質之同
    在上開現場執行交通勤務之員警即國道九隊木柵分隊員警廖省群亦到庭證稱：受
    處分人超速遭舉發之際，路旁皆無任何車輛，且後續車輛亦經相當時間方由隧道
    出現等語（上開證人之筆錄，均見本院九十二年十二月九日訊問筆錄），是足見
    受處分人空言辯稱其確無超速違規之情事，已難盡信；何況舉發當時雖如受處分
    人所言並無任何足資證明超速之照片，然有關違反道路交通管理處罰條例而應受
    行政罰之行為，於行為人不能舉證證明自己無過失時，即應受罰，復為司法院大
    法官會議釋字第二百七十五號解釋在案，是受處分人即未舉證證明其無過失，且
    其上開違規行為，復有上開證人之證詞及自動儀器測速結果，足資佐證，是舉發
    機關逕行舉發異議人所駕駛之ＤＶ－０六一五號自用小客車超速，自非無據，其
    違規超速之行為，自甚明確。
四、綜上所述，受處分人確有超速之行為，原處分機關依道路交通管理處道路交通管
    理處罰條例第三十三條第一項、第六十三條第一項第一款及違反道路交通管理事
    件統一裁罰標準表規定，處以罰鍰三千元，並記違規點數一點，核無違誤，受處
    分人之異議無理由，應予駁回。
據上論斷，應依道路交通案件處理辦法第十九條，裁定如主文。
中      華      民      國    九十二    年     十二     月     十七     日
                                    臺灣臺北地方法院交通法庭
                                        法  官  蔡世祺
如不服本裁定，應於送達後五日內，向本院提出抗告狀。
右正本證明與原本無異。
                                        書記官  柯貞如
中      華      民      國    九十二    年     十二     月    二十二    日


司法院資訊處製作；財團法人民間司法改革基金會備份。
